臺灣士林地方法院交通事件裁定　　　　　　　　　　九十一年度交聲字第四二號
　　原處分機關　臺北巿交通事件裁決所
　　受處分人
　　即異議人　　乙○○
右列受處分人因違反道路交通管理處罰條例案件，對於台北市交通事件裁決所九十一
年一月十五日所為之處分 (原處分：北市交裁三字第裁二─Ｃ00000000號）
，聲明異議，移送機關誤送臺灣臺北地方法院，經臺灣臺北地方法院裁定移轉本院，
本院裁定如左：
    主  文
異議駁回。
    理  由
一、按道路交通管理處罰條例第三十五條第一項第一款規定：汽車駕駛人，駕駛汽車
    經測試檢定酒精濃度超過標準者，處新台幣一萬五千元以上六萬元以下罰鍰，並
    當場禁止其駕駛及吊扣其駕駛執照一年。次按道路交通安全規則第一一四條第二
    款規定：汽車駕駛人飲用酒類或其他類似物後其吐氣所含酒精濃度超過每公升零
    點二五毫克或血液中酒精濃度超過百分之零點零五以上者，不得駕車。
二、本件受處分人即異議人乙○○，於九十年十一月二十四日一時五十分許，駕駛Ｄ
    ＥＹ─七一七號輕機車，在臺北縣汐止市○○路○段，經臺北縣警察局汐止員警
    當場攔停，並以酒精測試器測試酒精濃度為○．五四ＭＧ／Ｌ，依道路交通管理
    處罰條例第三十五條第一項第一款規定，處罰鍰新台幣三萬元，並吊扣駕駛執照
    一年。
三、受處分人即異議人乙○○異議意旨略以：員警攔停時，伊並未騎機車，機車是停
    放在走廊，伊當時準備乘坐計程車返家，當時警察攔檢並問伊是否有喝酒，伊答
    稱有，但攔檢時伊並沒有騎機車，機車是停在走廊上，而且機車也沒有發動是停
    在台北縣汐止市○○路○段他人家屋前走廊，當時攔檢時機車亦沒有在伊身旁，
    伊當時是喝醉酒，站在路旁要攔計程車，當時伊已酒醉，所以對測試結果我不清
    楚，伊有吹氣酒測二次，但員警並沒有將測試單據給伊看云云。
四、惟查：證人即本件攔停舉發之臺北縣警察局交通警察隊汐止分隊員警甲○○於本
    院證稱：「（問：與本案受處份人有何親誼僱傭或恩怨關係？）無，（問：本案
    是否為你所舉發﹖）是，我當天是取締酒後駕車，我是負責攔停，當天是在攔停
    路口，我們巡邏警車在路口設置攔停點，並在前面酒測點派有三位員警實施酒測
    ，旁邊有一位員警埋伏並備有機車，以備民眾遇員警攔停時故意逃避追緝，本件
    是在機車旁之員警丙○○，他看到受處份人當時遇見我們攔停點在實施取締酒後
    駕車，受處份人就將機車停在路旁，所以員警丙○○就過去問受處份人為何故意
    停機車在該處，當時我們看受處份人住南港，一般不可能將機車停放在路旁乘坐
    計程車，所以員警丙○○就將受處份人帶到攔停點實施酒測，受處份人當時有吹
    氣實施酒測，但受處份人辯稱他並無騎乘機車，但丙○○當時有看到受處份人是
    騎機車過來的，是看到前方攔檢酒測攔檢，受處分人才將機車停放」等語，證人
    即本件為異議人乙○○實施酒測之臺北縣警察局交通警察隊汐止分隊員警丙○○
    於本院結證陳稱：「（問：與本案受處份人有何親誼僱傭或恩怨關係？）無，（
    問：本案是否為你所舉發查獲﹖）是，（問：舉發查獲過程如何？）當天我們執
    行酒後駕車或路檢勤務，我們四人一組，三位員警在前面攔停點，我距攔停點後
    面約一、二百公尺處，預防有違規人見前方攔檢，違規逆向倒車逃逸，所以當天
    我站在後面，看到受處份人騎機車，從我面前騎過去，停在攔檢約不到一百公尺
    處，受處份人停車在該處騎樓前之水泥地，該處是一工廠樓下，受處份人停車後
    就走進去騎樓，離其機車約十公尺，我當時騎警用機車過去盤問受處份人為何停
    車在該處，受處份人稱講何內容，我已忘記，但當時我從受處份人身上有聞到一
    股酒味，所以就請受處份人一起走到攔停點做酒測，受處份人當時做酒測值是○
    ．五四毫克，我就開單告發，當時受處份人一直要求不要告發，但我們仍依法告
    發，我們不從其所請求，受處份人即拒簽名，（問：當時你有無穿著警察制服﹖
    ）有」等語，證人甲○○、丙○○與受處分人即異議人乙○○間並無仇怨，自無
    設詞誣陷，自觸偽證重罪之必要，其證言自屬可採，此外，並有酒精測試表一紙
    在卷可稽（附於臺灣臺北地方法院九十一年交聲字第一Ｏ六號卷內），受處分人
    所辯，顯無足採。從而，原處分機關爰引上開規定，裁處罰鍰新台幣三萬元，並
    吊扣駕駛執照一年，並無不當，本件異議為無理由，應予駁回。
五、據上論斷，應依道路交通案件處理辦法第十九條，裁定如主文。
中      華      民      國      九十一      年      七      月    十    日
                                    臺灣士林地方法院交通法庭
                                        法  官  蔡  明  宏
右正本證明與原本無異。
如不服本裁定應於送達後五日內向本院提出抗告狀。
                                        書記官  陳  漢  朝
中      華      民      國      九十一      年      七      月   十七   日
